臺灣彰化地方法院刑事判決　　　　　　　96年度易字第1085號
公　訴　人　臺灣彰化地方法院檢察署檢察官
被　　　告　甲○○
上列被告因違反毒品危害防制條例案件，經檢察官提起公訴（96
年度毒偵字第2575號、第2619號），本院依簡式審判程序判決如
下：
    主  文
甲○○施用第二級毒品，累犯，處有期徒刑陸月，如易科罰金，
以新臺幣壹仟元折算壹日。扣案之第二級毒品甲基安非他命包
（驗餘合計淨重零點捌零壹公克）沒收銷燬之；上開第二級毒
品甲基安非他命之外包裝袋個，沒收之。
    事  實
一、甲○○前於民國93年間因施用毒品案件，經臺灣高等法院臺
    中分院以93年度上訴字第1927號判處應執行有期徒刑1年2月
    確定，嗣入監執行，於95年5月8日縮短刑期假釋出監，並於
    同年6月4日縮刑期滿未經撤銷而視為執行完畢。另其曾於92
    年間，因施用毒品案件，經本院以91年度毒聲字第688號裁
    定送觀察、勒戒後，認有繼續施用毒品之傾向，再以91年度
    毒聲字第2279號裁定令入戒治處所施予強制戒治1年，迄92
    年9月11日戒治期滿，由臺灣彰化地方法院檢察署檢察官以9
    2年度戒毒偵字第538、539號為不起訴處分確定。詎其仍不
    知悔改，於前揭強制戒治執行完畢釋放後5年內，復基於施
    用第二級毒品甲基安非他命之犯意，於96年5月21日20時許
    ，在其位於彰化縣田中鎮○○里○○街35號之住處房間內，
    以將甲基安非他命置於鋁箔紙隔熱燒烤吸食煙霧之方式，施
    用第二級毒品甲基安非他命1次。嗣先於96年5月23日14時20
    分許，為警在上址執行搜索查獲，並扣得其所有供施用之甲
    基安非他命2包（驗餘合計淨重為0.1779公克）；又於翌日
    21時40分許，為警在彰化縣北斗鎮○○里○○路與斗功路路
    口盤檢查獲，並扣得其所有供施用之甲基安非他命1小包（
    驗餘淨重0.6252公克），且先後2次為警採集其尿液送驗，
    結果均呈甲基安非他命陽性反應，而悉上情。
二、案經彰化縣警察局田中分局及北斗分局報告臺灣彰化地方法
    院檢察署檢察官偵查起訴。
    理  由
一、本案被告甲○○所犯係死刑、無期徒刑、最輕本刑為3年以
    上有期徒刑以外之罪，其於準備程序就前揭被訴事實為有罪
    之陳述，經受命法官告知簡式審判程序之旨，並聽取其與公
    訴人之意見後，本院認無不得或不宜改依簡式審判程序進行
    之處，爰依刑事訴訟法第273條之1第1項、第284條之1，裁
    定本案由受命法官獨任進行簡式審判程序，合先敘明。
二、訊據被告甲○○對於上揭事實坦承不諱，且其分別於96年5
    月23日及同年月24日22時10分許為警採尿送驗結果，均呈甲
    基安非他命陽性反應，有彰化縣警察局田中分局委託檢驗尿
    液代號與真實姓名對照單、彰化縣警察局北斗分局應受尿液
    採驗人尿液檢體採集送驗紀錄表各1紙及詮昕科技股份有限
    公司濫用藥物尿液檢驗報告2紙附卷可憑，此外，扣案之白
    色結晶顆粒3包（驗餘合計淨重0.8031公克）經送驗結果，
    顆粒中均檢出甲基安非他命成份，有憲兵司令部刑事鑑識中
    心96年6月22日安鑑字第0960000973號、0000000000號鑑定
    書各1紙附卷可考，足徵被告之任意性自白與事實相符。又
    被告前於92年間，因施用毒品案件，經本院以91年度毒聲字
    第688號裁定送觀察、勒戒後，認有繼續施用毒品之傾向，
    再以91年度毒聲字第2279號裁定令入戒治處所施予強制戒治
    1 年，迄92年9月11日戒治期滿，由臺灣彰化地方法院檢察
    署檢察官以92年度戒毒偵字第538、539號為不起訴處分確定
    等情，有臺灣彰化地方法院檢察署刑案資料查註紀錄表、臺
    灣高等法院被告前案紀錄表各1份在卷可考，是被告於強制
    戒治執行完畢釋放後，5年內再犯本件毒品危害防制條例第
    10條之罪，事證明確，其犯行洵堪認定，應予依法論科。
三、按甲基安非他命係毒品危害防制條例所定之第二級毒品，不
    得非法施用。核被告甲○○所為，係犯毒品危害防制條例第
    10條第2項之施用第二級毒品罪。其為供施用而持有第二級
    毒品之低度行為，應為施用之高度行為所吸收，不另論罪。
    又起訴書雖記載被告自96年4月24日某時起至同年5月21日20
    時許止，接連施用第二級毒品甲基安非他命之犯行，惟業經
    公訴人於本院審理中更正起訴事實為被告於96年5月21日20
    時許，施用第一級毒品海洛因1次，併予敘明。被告前於93
    年間因施用毒品案件，經臺灣高等法院臺中分院以93年度上
    訴字第1927號判處應執行有期徒刑1年2月確定，並於95 年5
    月8日縮短刑期假釋出監，並於同年6月4日縮刑期滿未經撤
    銷而視為執行完畢，有臺灣彰化地方法院檢察署刑案資料查
    註紀錄表、臺灣高等法院被告前案紀錄表各1份在卷可查，
    其於5年以內故意再犯本件有期徒刑以上之罪，應依刑法第
    47條第1項規定論以累犯，並依法加重其刑。爰審酌被告曾
    因施用毒品經強制戒治後，仍未能徹底戒絕毒品，再犯本件
    施用毒品犯行，未見有何收斂、警惕之意，顯見其戒除毒癮
    之意志薄弱，惡行非輕，惟念及被告犯後坦承犯行，且施用
    毒品固戕害個人健康至深，然就他人權益之侵害仍屬有限，
    並兼衡被告犯罪之動機、目的、手段、生活狀況及智識程度
    等一切情狀，量處如主文所示之刑，並諭知易科罰金之折算
    標準，以示懲儆。另本件被告犯罪時間係在96年4月24日以
    後，並不符合中華民國96年罪犯減刑條例所定之減刑要件，
    尚無依該條例規定予以減刑之餘地，附此敘明。扣案之第二
    級毒品甲基安非他命3包（驗餘合計淨重0.8031公克），係
    毒品危害防制條例第2條第2項第2款所定之第二級毒品，為
    違禁物，應依同條例第18條第1項前段規定，沒收銷燬之。
    至該包毒品之外包裝袋3個，為被告所有供保存毒品以利施
    用犯罪所用之物，業據被告供明在卷，爰依刑法第38條第1
    項第2款規定，併予沒收之。
據上論斷，應依刑事訴訟法第273條之1第1項、第299條第1項前
段，毒品危害防制條例第10條第2項、第18條第1項前段，刑法第
11條前段、第47條第1項、第41條第1項前段、第38條第1項第2款
，判決如主文。
本案經檢察官郭玄義到庭執行職務。
中　　華　　民　　國　　96　　年　　8 　　月　　7 　　日
                  刑事第二庭          法  官  尚安雅
以上正本證明與原本無異。
如不服本判決應於收受本判決後十日內向本院提出上訴書狀，其
未敘述上訴理由者，並得於提起上訴後十日內向本院補提理由書
狀（均須按他造當事人之人數附繕本）「切勿逕送上級法院」。
中　　華　　民　　國　　96　　年　　8 　　月　　13　　日
                                      書記官  陳佳宏
附錄本案論罪科刑法條全文：
毒品危害防制條例第10條
施用第一級毒品者，處 6 月以上 5 年以下有期徒刑。
施用第二級毒品者，處 3 年以下有期徒刑。
